【裁判字號】    94,訴,1762
【裁判日期】    950302
【裁判案由】    槍砲彈藥刀械管制
【裁判全文】
臺灣板橋地方法院刑事判決              94年度訴字第1762號
公  訴  人  臺灣板橋地方法院檢察署檢察官
被      告  甲○○
            丙○○
共      同
指定辯護人  本院公設辯護人  彭宏東
被      告  乙○○
選任辯護人  邱創舜律師
上列被告等因違反槍砲彈藥刀械管制條例案件，經檢察官提起公
訴（九十四年度核退偵字第六一六、六一七、六一八號），本院
判決如下：
    主  文
甲○○未經許可，持有可發射子彈具有殺傷力之改造玩具手槍，
累犯，處有期徒刑參年陸月，併科罰金新臺幣拾萬元，罰金如易
服勞役，以銀圓佰元即新臺幣玖佰元折算壹日。扣案如附表（
壹）、（貳）所示之槍枝沒收。
丙○○連續未經許可，寄藏可發射子彈具有殺傷力之改造玩具手
槍，處有期徒刑壹年拾月，併科罰金新臺幣拾萬元，罰金如易服
勞役，以銀圓佰元即新臺幣玖佰元折算壹日。緩刑伍年，緩刑
期間付保護管束。扣案如附表（壹）所示之槍枝沒收。
乙○○未經許可，寄藏可發射子彈具有殺傷力之改造玩具手槍，
處有期徒刑參年貳月，併科罰金新臺幣陸萬元，罰金如易服勞役
，以銀圓佰元即新臺幣玖佰元折算壹日。扣案如附表（貳）所
示之槍枝沒收。
    事  實
一、甲○○於民國八十八年間因毒品案件，經台灣高等法院以八
    十八年度上易字第二二六六號判處有期徒刑六月，如易科罰
    金，以三百元折算一日，於八十九年八月二十四日易科罰金
    執行完畢（於本案構成累犯）。又於八十九年間因毒品案件
    ，經本院以八十九年度易字第三一０一號判處有期徒刑八月
    （第一案）；再於八十九年間因賭博案件經台灣士林地方法
    院以九十年度簡字第一七九二號判處有期徒刑四月，如易科
    罰金，以三百元折算一日（第二案）；又於九十年間因毒品
    案件，經本院以九十一年度易字八一號判處有期徒刑一年六
    月（第三案）；另於九十一年間因妨害自由案件，經本院以
    九十一年度訴字第二二一六號判處有期徒刑四月（第四案）
    ；其中第二、三案件經檢察官聲請本院定應執行有期徒刑一
    年八月，並與第一、四案件接續執行，於九十三年三月二十
    九日縮短刑期假釋出監（至九十三年十二月二十二日始執行
    完畢），猶不知悔改。竟於假釋期間內之九十三年四月間某
    日（起訴書誤載為九十四年間），在台北縣五股鄉山上，自
    不詳真實姓名綽號「空丁」之成年男子處，收受如附表（一
    ）編號一仿ＦＮ廠半自動手槍製造，換裝土造金屬槍管改造
    而成，可發射子彈，具有殺傷力之８ｍｍＰＰＫ玩具手槍一
    支（槍枝管制編號0000000000）；如附表（一）
    編號二仿ＢＥＲＥＴＴＡ廠半自動手槍製造，換裝土造金屬
    槍管改造而成，可發射子彈，具有殺傷力之９ｍｍ貝瑞塔玩
    具手槍一支（槍枝管制編號0000000000）；如附
    表（二）仿ＣＯＬＴ廠半自動手槍製造，換裝土造金屬槍管
    改造而成，可發射子彈，具有殺傷力之ＣＯＬＴ玩具手槍一
    支（槍枝管制編號0000000000），及如附表（三
    ）具殺傷力之土造子彈二顆。甲○○旋將上開槍枝、子彈攜
    返台北縣五股鄉○○路六巷三十九號九樓住處，未經許可而
    無故持有之。又丙○○明知上情，竟基於寄藏鎗枝之概括犯
    意及寄藏子彈之犯意，於九十三年六月間某日（起訴書誤載
    為九十四年），在台北縣五股鄉○○路○段二巷一之十七號
    住處，自甲○○處收受上開改造可發射子彈具殺傷力之８ｍ
    ｍＰＰＫ玩具手槍一支、具殺傷力之土造子彈二顆，未經許
    可將該槍枝、子彈寄藏在上址住處；再於同年七月間某日，
    基於同一寄藏槍枝之概括犯意，在上址收受甲○○所交付改
    造可發射子彈具殺傷力之９ｍｍ貝瑞塔玩具手槍一支，而連
    續無故寄藏之。又乙○○亦明知甲○○所持有改造ＣＯＬＴ
    玩具手槍，係有殺傷力之改造槍枝，竟基於寄藏槍枝之犯意
    ，於九十三年十一月間（起訴書誤載為九十四年），在台北
    縣五股鄉○○路五十二巷三號二樓住處，自甲○○處收受上
    開改造ＣＯＬＴ玩具手槍一支，並將之藏放在上址浴室天花
    板上，而無故寄藏之。嗣於九十四年三月二日下午二時十分
    許，在台北縣五股鄉○○路六巷三十九號九樓查獲甲○○；
    復於同日下午二時三十三分許，經警持搜索票前往台北縣五
    股鄉○○路○段二巷一之十七號丙○○住處，查獲如附表（
    一）編號一所示改造８ｍｍＰＰＫ玩具手槍一支、編號二所
    示改造９ｍｍ貝瑞塔玩具手槍一支，及如附表（三）所示之
    土造子彈二顆；並於同年三月三日上午八時許，經警持搜索
    票在台北縣五股鄉○○路五十二巷三號二樓，查獲乙○○寄
    藏如附表（二）所示改造ＣＯＬＴ玩具手槍一支。
二、案經內政部警政署刑事警察局移送台灣板橋地方法院檢察署
    檢察官偵查起訴。
    理  由
一、訊據被告甲○○對於上揭時地未經許可持有槍、彈，被告丙○○對於上揭時地未經許可寄藏槍、彈之犯罪事實，於警詢
    時及偵審中均坦承不諱，互核其二人供述之情節一致，並有
    如附表（一）、（二）、（三）所示之槍枝、子彈扣案可供
    佐證。又被告乙○○固坦承於上揭時地自被告甲○○處收受
    如附表（二）所示之槍枝，並在其住處浴室天花板內為警查
    獲之事實不諱，但矢口否認被訴寄藏槍枝之犯行，辯稱：伊
    以為係一般之ＢＢ槍，不知具有殺傷力云云。惟查：被告等
    人上開犯行，有扣案如附表所示之槍枝、子彈可證，該槍枝
    、子彈經送內政部警政署刑事警察局鑑定，其中如附表（一
    ）編號一之８ｍｍＰＰＫ玩具手槍（槍枝管制編號0000
    000000），係仿ＦＮ廠半自動手槍製造，換裝土造金
    屬槍管改造而成，機械性能良好，可發射子彈，具有殺傷力
    ；附表（一）編號二之９ｍｍ貝瑞塔玩具手槍（槍枝管制編
    號0000000000），係仿ＢＥＲＥＴＴＡ廠半自動
    手槍製造，換裝土造金屬槍管改造而成，機械性能良好，可
    發射子彈，具有殺傷力；如附表（三）之土造子彈二顆，經
    擊發測試，認具殺傷力；如附表（二）之ＣＯＬＴ玩具手槍
    一枝（槍枝管制編號0000000000），認係仿ＣＯ
    ＬＴ廠半自動手槍製造，換裝土造金屬槍管改造而成，機械
    性能良好，可發射子彈，具有殺傷力，有該局九十四年三月
    十五日刑鑑字第０九四００三四０九六號槍彈鑑定書一紙在
    卷可稽。又被告乙○○雖執前詞置辯，然同案被告甲○○於
    本院審理中，以證人身分證稱係伊將附表（二）所示之槍枝
    交付被告乙○○寄藏等語，被告乙○○對此亦不否認。然被
    告乙○○在偵查中既供稱會修理ＢＢ槍云云（偵字第四二五
    ０卷第十八頁參照），則其對ＢＢ槍之構造應有相當之認識
    ，豈有不識本案槍枝與ＢＢ槍不同之理；況本案槍枝係警方
    持搜索票在其住處浴室天花枝內查獲，其寄藏位置至為隱密
    ，顯見其對該槍枝係違禁物知之甚稔，所辯伊不知係有殺傷
    力之管制槍枝云云，顯屬事後卸責之詞，不足採信。本案事
    證明確，被告三人之犯行洵堪認定。
二、查被告三人行為後，槍砲彈藥刀械管制條例業經總統於九十
    四年一月二十六日以華總一義字第０九四０００一０一０一
    號令修正公布，並自九十四年一月二十八日生效施行，原條
    例第八條與第十條、第十一條合併修正移列為修正條文第八
    條，原條例第十、十一條刪除；修正前槍砲彈藥刀械管制條
    例第十一條第四項之未經許可持有可發射子彈具有殺傷力之
    各式槍砲罪，移至新法第八條第四項，除將舊法規定之「槍
    砲」修正為「槍枝」外，修正前之法定刑為一年以上七年以
    下有期徒刑，併科新臺幣七百萬元以下罰金，修正後槍砲彈
    藥刀械管制條例第八條第四項係規定：「未經許可持有第四
    條第一項第一款所定其他可發射金屬或子彈具有殺傷力之各
    式槍枝者，處三年以上十年以下有期徒刑，併科新臺幣七百
    萬元以下罰金」，比較新舊法結果，以修正前之舊法對於被
    告甲○○較為有利，依刑法第二條第一項但書之規定，被告
    甲○○所為，係犯修正前即九十年十一月十四日修正公布之
    槍砲彈藥刀械管制條例第十一條第四項之未經許可持有可發
    射子彈具殺傷力之槍枝罪，及現行同條例第十二條第四項之
    未經許可持有子彈罪（本條未修正）。被告甲○○以一持有
    行為同時持有槍枝、子彈，係以一行為觸犯二罪名之想像競
    合犯，應依刑法第五十五條規定，從一重之未經許可持有槍
    枝罪處斷。又被告甲○○於八十八年間因毒品案件，經台灣
    高等法院以八十八年度上易字第二二六六號判處有期徒刑六
    月，如易科罰金，以三百元折算一日，於八十九年八月二十
    四日易科罰金執行完畢，有台灣高等法院被告全國刑案紀錄
    表在卷可憑，其於刑之執行完畢後五年內，再犯有期徒刑以
    上之刑之罪，為累犯，應依刑法第四十七條之規定加重其刑
    。
三、次按未經許可持有槍砲、彈藥、刀械等罪，其持有之繼續，
    為行為之繼續，並非狀態之繼續，故一經持有，其犯罪即告
    成立，但其完結，須繼續至持有行為終了時為止，其間法律
    縱有變更，因其行為繼續實施至新法施行以後，即應適用新
    法，尚無行為後法律變更之可言。抑即持有、寄藏槍砲而無
    正當理由之行為持續長時間，於終止持有前，均在其犯罪行
    為實施中。其間法律縱有變更，其行為既繼續實施至新法施
    行以後，即與犯罪後法律有變更之情形不同，不生新舊法比
    較適用之問題（最高法院八十八年度台上字第二九六八號判
    決、七十五年度台上字第三三七０號判決要旨參照）。本案
    被告丙○○自九十三年六月間起，被告乙○○自九十三年十
    一月間起，寄藏具有殺傷力之槍枝及子彈，其行為繼續至九
    十四年三月二日及三月三日為警查獲時，已橫跨法律修正時
    間，依上開說明，並無比較新舊法適用問題，應逕依修正後
    之新法處斷。故核被告丙○○所為，係犯修正後槍砲彈藥刀
    械管制條例第八條第四項之未經許可寄藏可發射子彈具有殺
    傷力之槍枝罪、第十二條第四項之未經許可寄藏子彈罪（此
    條未修正）；被告乙○○所為，則係犯修正後槍砲彈藥刀械
    管制條例第八條第四項之未經許可寄藏可發射子彈具有殺傷
    力之槍枝罪。被告丙○○於九十三年六月間，以一寄藏行為
    同時寄藏槍枝、子彈，係一行為而同時觸犯二罪名之想像競
    合犯，應依刑法第五十五條之規定，從一重論以未經許可寄
    藏可發射子彈具有殺傷力之槍枝罪論處。被告丙○○於九十
    三年六月、七日所犯二次寄藏槍枝罪間，時間緊接，犯罪構
    成要件相同，顯係基於概括犯意為之，應依連續犯之規定論
    以一罪，並依刑法第五十六條加重其刑。被告丙○○幼年父
    母即離異，且祖母高齡七十歲，無法受正常之家庭照護，致
    其觀念偏差，其目前尚在就學中，涉事未深，惟本案所涉之
    犯罪其法定最輕本刑為三年以上有期徒刑之罪，情輕法重，
    若科以法定最輕本刑仍嫌過重，本院認應依刑法第五十九條
    之規定酌減其刑，並依先加後減之例加減之。又被告三人係
    各自持有、寄藏槍枝、子彈，公訴人以其三人為共同正犯，
    認被告三人犯罪時間均自九十三年四月間起至九十四年三月
    三日止，容有誤會。爰分別審酌被告三人犯罪之動機、目的
    、手段，持有、寄藏槍彈之數量，危害社會秩序之程度，以
    及被告甲○○、丙○○犯罪後均坦承犯行，被告乙○○則否
    認犯罪之態度等一切情狀，分別量處如主文所示之刑，及諭
    知罰金部分如易服勞役之折算標準，以資懲儆。又被告丙○○未曾受有期徒刑以上刑之宣告，有台灣高等法院被告全國
    前案紀錄表一紙附卷可按，其因一時失慮，偶罹刑典，但事
    後已深具悔意，經此刑之宣告後，應知警惕而無再犯之虞，
    且其仍在學中，本院認應使其有循正常教育管道導正偏差行
    為之機會，故對其所宣告之刑以暫不執行為適當，爰予以宣
    告緩刑五年，並在緩刑期間付保護管束，以勵來茲。
四、如附表（一）、（二）所示之槍枝，係槍砲彈藥刀械管制條
    例所管制之槍枝，屬違禁物，應依刑第三十八條第一項第一
    款之規定宣告沒收；至如附表（三）所示之子彈，因送鑑定
    擊發而滅失，自毋庸再為沒收之宣告，附此敘明。
據上論斷，應依刑事訴訟法第二百九十九條第一項前段，修正前
槍砲彈藥刀械管制條例第十一條第四項，修正後槍砲彈藥刀械管
制條例第八條第四項、第十二條第四項，刑法第十一條前段、第
二條第一項但書、第五十六條、第五十五條、第四十七條、第五
十九條、第四十二條第二項、第七十四條第一款、第九十三條第
一項、第三十八條第一項第一款，罰金罰鍰提高標準條例第二條
，現行法規所定貨幣單位折算新臺幣條例第二條，判決如主文。
本案經檢察官蔡元仕到庭執行職務。
中    華    民    國    95    年    3     月    2     日
                  臺灣板橋地方法院刑事第一庭
                      審判長法  官?鄭  水  銓
                            法  官?廖  怡  貞
                            法  官?陳  福  來
上列正本證明與原本無異。
如不服本判決，應於判決送達後十日內向本院提出上訴狀 (應附
繕本)， 上訴於臺灣高等法院。
                            書記官  林  兆  嘉
中    華    民    國    95    年    3     月    3     日
附錄本案論罪科刑法條全文：
槍砲彈藥刀械管制條例第八條
未經許可，製造、販賣或運輸鋼筆槍、瓦斯槍、麻醉槍、獵槍、
空氣槍或第四條第一項第一款所定其他可發射金屬或子彈具有殺
傷力之各式槍砲者，處無期徒刑或五年以上有期徒刑，併科新臺
幣一千萬元以下罰金。
未經許可，轉讓、出租或出借前項所列槍枝者，處五年以上有期
徒刑，併科新臺幣一千萬元以下罰金。
意圖供自己或他人犯罪之用，而犯前二項之罪者，處無期徒刑或
七年以上有期徒刑，併科新臺幣一千萬元以下罰金。
未經許可，持有、寄藏或意圖販賣而陳列第一項所列槍枝者，處
三年以上十年以下有期徒刑，併科新臺幣七百萬元以下罰金。
第一項至第三項之未遂犯罰之。
槍砲彈藥刀械管制條例第十二條
未經許可，製造、販賣或運輸子彈者，處一年以上七年以下有期
徒刑，併科新台幣五百萬元以下罰金。
未經許可，轉讓、出租或出借子彈者，處六月以上五年以下有期
徒刑，併科新台幣三百萬元以下罰金。
意圖供自己或他人犯罪之用，而犯前二項之罪者，處三年以上十
年以下有期徒刑，併科新台幣七百萬元以下罰金。
未經許可，持有、寄藏或意圖販賣而陳列子彈者，處五年以下有
期徒刑，併科新台幣三百萬元以下罰金。
第一項至第三項之未遂犯罰之。
（修正前）槍砲彈藥刀械管制條例第十一條
未經許可，製造、販賣或運輸第四條第一項第一款所稱其他可發
射金屬或子彈具有殺傷力之各式槍砲者，處五年以上有期徒刑，
併科新臺幣一千萬元以下罰金。
未經許可，轉讓、出租或出借前項所列槍砲者，處三年以上十年
以下有期徒刑，併科新臺幣七百萬元以下罰金。
意圖供自己或他人犯罪之用，而犯前二項之罪者，處無期徒刑或
七年以上有期徒刑，併科新臺幣一千萬元以下罰金。
未經許可，持有、寄藏或意圖販賣而陳列第一項所列槍砲者，處
一年以上七年以下有期徒刑，併科新臺幣七百萬元以下罰金。
第一項至第三項之未遂犯罰之。
附  表（一）：
一、８ｍｍＰＰＫ玩具手槍（槍枝管制
    編號0000000000）
二、９ｍｍ貝瑞塔玩具手槍（槍枝管制
    編號0000000000）
附  表（二）：
一、ＣＯＬＴ玩具手槍一枝（槍枝管制
    編號0000000000）
附  表（三）：
一、 土造子彈二顆


司法院資訊處製作；財團法人民間司法改革基金會備份。
